臺灣高雄地方法院刑事判決　　　　　 110年度審交訴字第90號
公　訴　人　臺灣高雄地方檢察署檢察官
被　　　告　許健胤


上列被告因過失致死案件，經檢察官提起公訴（109年度偵字第0
0000號），被告於準備程序中對被訴事實為有罪之陳述，經本院
合議庭裁定由受命法官獨任進行簡式審判程序，判決如下：
    主  文
許健胤犯過失致人於死罪，處有期徒刑拾月。緩刑伍年，並應履
行如【附表】所示之負擔。
    事  實
一、許健胤考領有重型機車駕駛執照，於民國109年11月5日上午
    7時57分許，駕駛車牌號碼000-000號普通重型機車，沿高雄
    市○鎮區○○路000○0號旁無名巷由北向南行駛，至無名巷
    與中平路口欲左轉時，本應注意行至無號誌之交岔路口，應
    減速慢行，作隨時停車之準備；支線道車應暫停讓幹線道車
    先行；又「停」標字，用以指示車輛至此必須停車再開，而
    當時天候晴、日間自然光線、柏油路面、路面乾燥、無缺陷
    、無障礙物、視距良好，並無不能注意之情事，竟疏未依「
    停」標字指示，讓幹道車先行，適有陳文奎騎乘車牌號碼00
    0-000號普通重型機車，沿中平路由東向西駛來，亦疏未注
    意中平路口之路面標繪有「慢」字標誌，車輛至此應減速慢
    行，因閃避不及而與許健胤發生碰撞，陳文奎因而人、車倒
    地，受有肝臟及脾臟撕裂傷、右側第5、6、7、8肋骨骨折併
    創傷性血胸、右額頭撕裂傷等傷害，經送醫救治，仍因傷重
    而於109年11月5日15時30分因創傷性休克不治死亡。嗣許健
    胤於肇事後，報案人或勤務中心轉來資料未報明肇事人姓名
    ，處理人員前往現場處理時，許健胤在場，並當場承認為肇
    事人，始悉上情。
二、案經陳文奎之子陳建樺告訴及高雄市政府警察局前鎮分局移
    送臺灣高雄地方檢察署檢察官偵查起訴。
    理  由
壹、程序部分：
    被告許健胤所犯非死刑、無期徒刑、最輕本刑為3年以上有
    期徒刑之罪，或高等法院管轄第一審之案件，其於準備程序
    進行中，對被訴事實為有罪之陳述，經告知簡式審判程序之
    旨，並聽取檢察官、被告之意見後，本院合議庭依刑事訴訟
    法第273條之1第1項裁定進行簡式審判程序，是本案之證據
    調查，依同法第273條之2規定，不受同法第159條第1項、第
    161條之2、第161條之3、第163條之1，及第164條至第170條
    所規定證據能力認定及調查方式之限制。
貳、實體部分：
一、上揭事實，業據被告許健胤於本院審理時坦承不諱，核與證
    人陳建樺於警詢、偵訊之證述情節相符，並有道路交通事故
    現場圖、道路交通事故調查報告表㈠、㈡-1、道路交通事故
    照片黏貼紀錄表、道路交通事故談話紀錄表、高雄市立小港
    醫院診斷證明書、臺灣高雄地方檢察署相驗屍體證明書及檢
    驗報告書各1份、監視器光碟1片、監視錄影畫面擷取照片7
    張在卷可稽，足認被告之自白與事實相符。
二、按行至無號誌之交岔路口，應減速慢行，作隨時停車之準備
    ；支線道車應暫停讓幹線道車先行；且「停」標字，用以指
    示車輛至此必須停車再開，道路交通安全規則第93條第1項
    第2款、第102條第1項第2款前段，及道路交通標誌標線號誌
    設置規則第177條第1項分別定有明文。查：被告領有合格之
    重型機車駕駛執照，有公路監理電子閘門證號查詢機車駕駛
    人在卷可憑（見審交訴卷第27頁），依其考領有適當駕駛執
    照之智識及駕駛經驗，對於上開規定理應知悉；而當時天候
    晴、日間自然光線、柏油路面、路面乾燥、無缺陷、無障礙
    物、視距良好等情，有道路交通事故調查報告表㈠在卷可稽
    ，客觀上並無不能注意之情事，竟疏未注意依「停」標字指
    示，讓幹道車先行，致生本件交通事故，應有過失。又本件
    送高雄市政府交通局車輛行車事故鑑定委員會及高雄市車輛
    行車事故鑑定覆議會鑑定，亦均認為：「許健胤未依『停』
    標字指示讓幹道車先行，為肇事主因。」，有高雄市政府車
    輛行車事故鑑定委員會110年1月26日高市車鑑字第11070061
    000號函文暨所附之鑑定意見書、高雄市政府110年3月30日
    高市府交交工字第11034397900號函暨所附覆議意見書在卷
    可考（見偵卷第47頁至第50頁、第71頁至第74頁）。又陳文
    奎因前揭車禍而死亡乙節，有相驗屍體證明書、檢驗報告書
    附卷可佐，是以被告之過失行為與陳文奎之死亡結果間，具
    有相當因果關係。
三、至陳文奎騎車於上揭時間、地點，未依「慢」標字指示，減
    速慢行，而違反道路交通標誌標線號誌設置規則第163條，
    對於本件車禍亦有過失，且高雄市政府交通局車輛行車事故
    鑑定委員會及高雄市車輛行車事故鑑定覆議會亦認為：陳文
    奎未依「慢」標字指示，減速慢行，為肇事次因，有前揭鑑
    定意見書、覆議意見書可參。顯見被告與陳文奎對上開車禍
    肇事均有過失。然陳文奎對於本件車禍之發生雖與有過失，
    仍無法解免被告過失之責，自應依法論科。
四、核被告許健胤所為，係犯刑法第276條之過失致人於死罪。
五、被告於肇事後在場，並當場承認為肇事人乙節，有高雄市政
    府警察局道路交通事故肇事人自首情形紀錄表附卷可稽（見
    警卷第31頁），被告之行為合於自首之要件，依刑法第62條
    前段之規定減輕其刑。
六、本院審酌被告考領有重型機車駕駛執照，行車理應遵守交通
    安全規則，以維自身及使用道路之人、車安全，竟未依「停
    」字標字指示讓幹道車先行，致陳文奎死亡，其行為可議，
    損害甚大。然考量被告業與陳文奎之家屬達成如【附表】內
    容之調解，有本院調解筆錄、刑事陳述狀各1份在卷可憑（
    見審交訴卷第69頁至第71頁），已獲得陳文奎家屬之諒解。
    又被告坦承犯行，復無刑事犯罪之素行，有臺灣高等法院被
    告前案紀錄表在卷自明；兼衡以被告於本院審理時自承之智
    識程度及家庭狀況等一切情狀，量處如主文所示之刑。
七、被告未曾因故意犯罪受有期徒刑以上刑之宣告，有上開被告
    前案紀錄表可稽，其因一時疏忽，致罹刑章，又被告於本院
    已坦承犯行，且與陳文奎之家屬達成調解，陳文奎之家屬具
    狀表示從輕量刑並附如調解筆錄第1項條件之緩刑乙節，有
    刑事陳述狀存卷可查（見審交訴卷第71頁），本院再三考量
    上情，認對被告所宣告之刑，以暫不執行為適當，依刑法第
    74條第1項第1款規定諭知緩刑；然復思以如【附表】所示之
    分期給付條件需140個月，始能給付完畢，故宣告緩刑5年，
    較為妥適。又本院為督促被告確實履行調解條件，爰依刑法
    第74條第2項第3款之規定，命被告應履行如【附表】所示之
    調解內容，倘被告未依調解內容給付，且情節重大足認原宣
    告之緩刑難收其預期效果，而有執行刑罰之必要者，檢察官
    依刑法75條之1第1項第4款之規定，向本院撤銷其緩刑宣告
    。
據上論斷，應依刑事訴訟法第273條之1第1項、第299條第1項前
段，刑法第276條、第62條前段、第74條第1項第1款、第2項第3
款，刑法施行法第1條之1第1項，判決如主文。
本案經檢察官王清海提起公訴，檢察官范文欽到庭執行職務。
中    華    民    國   110    年    11    月    23    日
                  刑事第五庭  法  官   陳川傑
以上正本證明與原本無異。
如不服本判決應於收受判決後20日內向本院提出上訴書狀，並應
敘述具體理由。其未敘述上訴理由者，應於上訴期間屆滿後20日
內向本院補提理由書(均須按他造當事人之人數附繕本)「切勿逕
送上級法院」。
因疫情而遲誤不變期間，得向法院聲請回復原狀。
中    華    民    國   110    年    11    月    23    日
                              書記官   王翌翔
　
附錄本件論罪科刑之法條全文：
中華民國刑法第276條
因過失致人於死者，處 5 年以下有期徒刑、拘役或 50 萬元以
下罰金。
　
【附表】：本院調解筆錄之內容（見審交訴卷第69頁），若有誤
          載，以前揭調解筆錄內容為依據。
┌─────────────────────────────┐
│一、被告許健胤願給付陳呂不、陳怡禎、陳建樺新臺幣（下同）柒│
│    拾萬元（不含強制汽車責任保險金或特別補償基金之補償金，│
│    但含車牌號碼000-000號普通重型機車之車損）。           │
│二、上開款項，被告應自110年10月15日起至全部清償完畢止，以 │
│    匯款方式分期匯入陳呂不、陳怡禎、陳建樺指定之帳戶內，每│
│    月為1期，按月於每月15日前給伍仟元，如有一期未付，尚未 │
│    到期部分視為全部到期。                                │
└─────────────────────────────┘